【裁判字號】    97,審訴,4947
【裁判日期】    971217
【裁判案由】    搶奪
【裁判全文】
臺灣高雄地方法院刑事判決            97年度審訴字第4947號
公  訴  人  臺灣高雄地方法院檢察署檢察官
被      告  甲○○
                    （現另案於高雄第二監獄執行中）
上列被告因搶奪案件，經檢察官聲請簡易判決處刑（97年度偵緝
字第1957號）及移送併案審理（97年度偵字第13616 號），本院
認不應以簡易判決處刑，改依通常程序審理後，被告於準備程序
為有罪之陳述，經本院合議庭裁定由受命法官依簡式審判程序獨
任審理，並判決如下：
    主  文
甲○○共同犯搶奪罪，累犯，處有期徒刑柒月。
    事實及理由
一、按本件被告甲○○所犯，係死刑、無期徒刑、最輕本刑為3
    年以上有期徒刑以外之罪，其於準備程序中就被訴事實為有
    罪之陳述，經法官告知簡式審判程序之旨，並聽取公訴人之
    意見後，依刑事訴訟法第273 條之1 第1 項規定，合議庭裁
    定由受命法官獨任進行簡式審判程序，合先敘明。
二、本件犯罪事實及證據，除證據並所犯法條欄一、證據部分補
    充「被告於本院審理中之自白」外，餘均引用檢察官聲請簡
    易判決處刑書之記載（如附件）。
三、核被告甲○○所為，係犯刑法第325 條第1 項之搶奪罪。被
    告與許智鴻就上開犯行，有犯意聯絡及行為分擔，應論以共
    同正犯。又併案部分與聲請簡易判決處刑之犯罪事實相同，
    本院自應併予審理。被告有聲請書所載之前科紀錄，此有臺
    灣高等法院被告前案紀錄表1 份在卷可稽，其受有期徒刑之
    執行完畢後，5 年以內故意再犯本件最重本刑為有期徒刑以
    上之罪，為累犯，應依刑法第47條第1 項規定加重其刑。爰
    審酌被告正值青壯，四肢健全，卻不思以正當途徑獲取財物
    ，率爾搶奪他人財物，侵害他人之財產法益，所為實屬不該
    。惟念其犯後坦承犯行，態度尚可，及其犯罪之手段及所生
    損害等一切情狀，量處如主文所示之刑，以示懲儆。
據上論斷，應依刑事訴訟法第452 條第273 條之1 第1 項、第
299 條第1 項前段、第310 條之2 、第454 條第2 項，刑法第28
條、第325 條第1 項、第47條第1 項，判決如主文。
本案經檢察官陳登燦到庭執行職務。
中    華    民    國    97    年    12    月    17    日
                  刑事第十四庭  法  官  王品惠
以上正本證明與原本無異。
如不服本判決，應於判決送達之日起10日內向本院提出上訴書狀
。
中    華    民    國    97    年    12    月    17    日
                                書記官  馮欽鳳
附錄本判決論罪科刑之法條
中華民國刑法第325條：
意圖為自己或第三人不法之所有，而搶奪他人之動產者，處6 月
以上5年以下有期徒刑。
因而致人於死者，處無期徒刑或 7 年以上有期徒刑，致重傷者，
處 3 年以上 10 年以下有期徒刑。
第1項之未遂犯罰之。
附件：
臺灣高雄地方法院檢察署檢察官聲請簡易判決處刑書
                                    97年度偵緝字第1957號
    被      告  甲○○  男  32歲（民國○○年○月○○日生）
                        住高雄縣阿蓮鄉○○村○○路3號
                        （另案在臺灣高雄第二監獄執行中）
                        國民身分證統一編號：Ｚ000000000號
上列被告因搶奪案件，業經偵查終結，認為宜聲請以簡易判決處
刑，茲將犯罪事實及證據並所犯法條，分敘如下：
            犯罪事實
一、甲○○曾因施用毒品案件，經臺灣高雄地方法院（下稱高雄
    地院）以89年度易字第2053號判處有期徒刑 7月，上訴後繼
    經臺灣高等法院高雄分院以89年度上易字第1317號撤銷原判
    決，惟仍係判處有期徒刑7月確定，於民國91年5月25日執行
    完畢。其復因施用毒品案件，經高雄地院以91年度易字第30
    04號判處有期徒刑8月，於92年1月20日判決確定，並於93年
    1月4日縮刑期滿執行完畢。詎仍不知悔改，復與許智鴻（所
    涉搶奪罪嫌，另以97年度偵字第 14715號提起公訴）共同意
    圖為自己不法之所有，而基於搶奪之犯意聯絡，於96年 6月
    20日 6時許，騎乘機車搭載許智鴻，在高雄縣岡山鎮○○○
    街80巷20號前，由許智鴻動手搶奪丙○○掛在頸子上之項鍊
    1條（價值約新台幣「下同」2萬元），得手後由甲○○於同
    日某時，持往高雄縣阿蓮鄉○○街 163巷26號「清雲銀樓」
    金飾店，以 1萬5000元之價格，變買給不知情之負責人陳清
    雲，並分得其中5000元後花用一罄。嗣經員警循線查獲。
二、案經高雄縣政府警察局湖內分局報告偵辦。
             證據並所犯法條
一、訊據被告甲○○坦承不諱，復據被害人丙○○於警詢及偵查
    中指述歷歷、證人陳清雲、許智鴻於警詢及偵查中證述綦詳
    ，並有被告作案所穿橘色長袖衫 1件扣案、清雲銀樓金飾買
    入登記簿 1紙在卷可稽，核被告之自白與犯罪事實相符，其
    犯嫌足堪認定。
二、核被告所為，係犯刑法第325條第1項之搶奪罪嫌。其與許智
    鴻就上開搶奪行為間，具備犯意聯絡及行為分擔，請分論併
    罰。又被告曾受有期徒刑之執行完畢，有本署刑案資料查註
    紀錄表可按，其於有期徒刑執行完畢後，五年以內再犯本件
    有期徒刑以上之罪，為累犯，請依刑法第47條第 1項之規定
    加重其刑。
三、依刑事訴訟法第451條第1項聲請逕以簡易判決處刑。
    此  致
臺灣高雄地方法院
中    華    民    國    97    年    9     月    26    日
                              檢  察  官  乙  ○  ○
上正本證明與原本無異
中    華    民    國    97    年    10    月    1     日
                              書  記  官  陳  雅  文
附記事項：本件係依刑事訴訟法簡易程序辦理，法院簡易庭得不
傳喚被告、輔佐人、告訴人、告發人等出庭即以簡易判決處刑；
被告、被害人、告訴人等對告訴乃論案件如已達成民事和解而要
撤回告訴或對非告訴乃論案件認有受傳喚到庭陳述意見之必要時
，請即另以書狀向簡易法庭陳述或請求傳訊。
附錄本案所犯法條全文
中華民國刑法第325條
（普通搶奪罪）
意圖為自己或第三人不法之所有，而搶奪他人之動產者，處6月
以上 5 年以下有期徒刑。
因而致人於死者，處無期徒刑或7年以上有期徒刑，致重傷者，
處 3 年以上 10 年以下有期徒刑。
第 1 項之未遂犯罰之。


司法院資訊處製作；財團法人民間司法改革基金會備份。
